---
title: "Tarea 1"
author: "Marilyn Salcedo"
date: "2/26/2022"
output: html_document
---

```{r setup, include=FALSE}
knitr::opts_chunk$set(echo = TRUE)
```

## Crear un identificador de nombre "ciudad" y asigne como valor el nombre de alguna ciudad
```{r}
ciudad<-"Bogotá"
```
## Crear un identificador de nombre "pais_andes" y asigne como valor los nombres de los países por donde cruza la cordillera de Los Andes

```{r}
pais_andes<-c("Ecuador","Colombia","Peru","Argentina","Chile","Venezuela","Bolivia")
```
## Crear un dataframe con 12 eventos (files) y 5 variables (columnas), cada columna debe tener diferentes tipos de datos (entero, decimal, caracter, logico)
```{r}
especies<-c("V.odorata","V.x tahitensis","V.planifolia","V.pompona","V.abundiflora")
especies<-sample(especies,12,replace=TRUE)
vainillol=sample(0:100,12, replace=TRUE)
etanol=sample(0:10/100,12,replace=TRUE)
contaminacion=sample(c(TRUE,FALSE),12,replace=TRUE)
calidad<-as.factor(c("excelente","bueno","regular","malo"))
calidad<-sample(calidad,12,replace=TRUE)
data=data.frame(especies,vainillol,etanol,contaminacion,calidad)
data
```
## Cargue el dataset "DNase" e identifique su estructura. Extraiga (subset) los datos que cumplan con las condiciones de:

1. "conc" (concentracion) entre 0.1 y 0.2

```{r}
subset(DNase,conc>0.1&conc<0.2)
```

2. "Run" diferente a 2, "conc" mayor a 0.2 y "density" menor o igual a 1.0

```{r}
subset(DNase,Run!=2&conc>0.2&density<=1)
```
